臺灣高等法院高雄分院刑事判決　　　　　九十一年度上訴字第一二三五號
　　上　訴　人
　　即　被　告　甲○○
右上訴人因違反槍砲彈藥刀械管制條例案件，不服臺灣高雄地方法院九十年度訴字第
二三三九號，中華民國九十一年六月十一日第一審判決（起訴案號：臺灣高雄地方法
院檢察署九十年度偵字第八六四五號）提起上訴，本院判決如左：
      主      文
上訴駁回。
      事實及理由
一、本案經本院審理結果，認第一審判決認事用法及量刑均無不當，應予維持，並引
    用第一審判決書記載之事實、證據及理由。
二、被告上訴意旨，仍同其在原審所辯，略以伊因一時糊塗，貪圖報酬而為人頂罪。
三、經查：被告於六十七年及七十年間，因竊盜罪，經臺灣彰化地方法院、臺灣高雄
    地方法院分別判處有期徒刑一年十月及五年併於刑之執行前強制工作；又於七十
    二年間，因偽造有價證券罪，經臺灣高雄地方法院判處有期徒刑三年八月，又於
    八十四年、八十五年間因賭博案件，經臺灣台北地方法院、台灣台中地方法院分
    別判處有期徒刑五月、六月，此有臺灣高等法院被告全國前案紀錄表可稽，故被
    告對於司法之偵審程序及利害後果，當非常了解；被告所謂「阿忠」要免除其新
    台幣（下同）二十萬元債務及判刑前要按月給予二萬元，判刑後要按月給予五萬
    元之酬勞云云，然所謂阿忠，被告竟不知其年籍，被告又何能向不詳年籍之阿忠
    借貸二十萬元鉅款，又被告既不認識阿忠，如何保證阿忠每月會給予二萬元至五
    萬元酬勞，以被告有上述之前科，並非容易受騙之人。苟真出面替人頂罪，豈會
    在警訊、偵查及原審通緝到案時，還有心情誣害別人，迭次指稱槍彈是因孫榮壽
    欠款未還，交付做為擔保，並指認孫某在監照片（詳警卷第十頁、偵查卷第四十
    頁、原審卷第六十三頁），又被告於本院指稱阿忠即是蘇國宴之妹夫，縱蘇某妹
    夫通知被告到案要被告承認該槍彈係被告所有，並非當然可認為係要被告頂罪，
    而蘇某亦係受被告之託寄藏本案槍彈，業經一審判處有期徒刑五年三月，並經本
    院以九十年上訴字第一七０一號判決駁回蘇某之上訴，有該案判決書可稽，故被
    告辯稱其替人頂罪云云，實無可採，其上訴無理由，應予駁回。
四、原判決理由欄第四段（第五頁第九行）記載：「公訴意旨漏未斟酌被告所寄藏之
    手槍係制式手槍，認被告係犯未經許可寄藏可發射子彈具有殺傷力之土造手槍罪
    『及未經許可寄藏子彈罪』，容有誤會，惟其基本事實同一，本院自應予審理，
    並變更其起訴法條。」，其中「及未經許可寄藏子彈罪」部分，無變更起訴法條
    問題，係屬贅語，應予刪除。
據上論斷，應依刑事訴訟法第三百六十八條、第三百七十三條，判決如主文。
本案經檢察官王登榮到庭執行職務。
中    華    民    國     九十一     年       九       月      十七      日
                              臺灣高等法院高雄分院刑事第九庭
                                  審判長法官  張明松
                                        法官  任森銓
                                        法官  江泰章
右正本證明與原本無異。
如不服本判決應於收受本判決後十日內向本院提出上訴書狀，其未述上訴理由者，
並得於提起上訴後十日內向本院補提理由書狀（均須按他造當事人之人數附繕本)「
切勿逕送上級法院」。
                                      書記官  郭榮芳
中    華    民    國     九十一     年       九       月     十八       日
                                                                        Ｋ
附件：
臺灣高雄地方法院刑事判決                          九十年度訴字第二三三九號
    公  訴  人  臺灣高雄地方法院檢察署檢察官
    被      告  甲○○  男，五十四歲（民國○○○年○○月○日生）
                        身分證統一編號：Ｆ一0000000號
                        住台中市○區○○里○○路十四號五樓之十六號
                        （現在臺灣高雄看守所羈押中）
    指定辯護人  本院公設辯護人黃秋葉
右列被告因違反槍砲彈藥刀械管制條例案件，經檢察官提起公訴（九十年度偵字第八
六四五號），本院判決如左：
    主    文
甲○○未經許可，寄藏手槍，累犯，處有期徒刑伍年貳月，併科罰金新臺幣萬陸仟
元，罰金如易服勞役，以新臺幣玖佰元即銀元佰元折算壹日。
扣案奧地利ＧＬＯＣＫ廠製、十九型制式口徑九釐米半自動手槍壹把（槍枝管制編號
第0000000000號）及制式口徑九釐米子彈捌顆，均沒收。
    事    實
一、甲○○曾於民國八十五年間犯賭博罪，經臺灣臺中地方法院判處有期徒刑六月確
    定，甫於八十六年六月三日易科罰金執行完畢；仍不知悔改，明知制式手槍及子
    彈均為管制物品，非經中央主管機關許可，不得持有、寄藏，竟於不詳時間、地
    點受年籍姓名不詳之人所託，代為保管奧地利ＧＬＯＣＫ廠製、十九型制式口徑
    九釐米半自動手槍一把及制式口徑九釐米子彈十一顆，而於民國九十年四月二十
    九日下午二、三時許，以一只深色手提包攜帶前述槍枝、子彈在高雄火車站前建
    國路上乘坐友人乙○○所駕駛之車輛返回臺中市○區○○路住處，於同日晚間七
    、八時許抵達，但甲○○將該內有槍枝、子彈之手提包留置乙○○所駕車輛上，
    為乙○○返回臺中市○○路三四三號五樓居所後發覺，乙○○旋以電話與甲○○
    聯繫，甲○○又央請乙○○代為保管該等槍枝、子彈，乙○○乃將槍枝、子彈藏
    放在其居所內，並於同年月三十日再攜帶該槍枝、子彈南下至高雄市○○區○道
    路十五號四樓之一住處藏放、擬伺機交還甲○○；嗣同年五月一日上午九時許，
    乙○○攜帶裝有前述槍枝、子彈之手提包，乘車牌號碼ＶＲ七一九號營業用小客
    車擬前往高雄市後火車站交還槍枝、子彈予甲○○，在高雄市○○區○○路、重
    上路口為警臨檢查獲，並扣得制式口徑九釐米半自動手槍一把及制式口徑九釐米
    子彈十一顆（乙○○部分經檢察官另案偵查起訴）。
二、案經高雄市政府警察局刑警大隊報請臺灣高雄地方法院檢察署檢察官偵查起訴。
    理    由
一、訊據被告甲○○矢口否認於右揭時、地寄藏奧地利ＧＬＯＣＫ廠製、十九型制式
    口徑九釐米半自動手槍一把及制式口徑九釐米子彈十一顆，委由另案被告乙○○
    代為保管，後為警臨檢查獲等情，辯稱：其係受年籍姓名不詳、綽號「阿忠」之
    人詐騙而前來頂罪，其於警、偵訊所述均不實在，因其於「阿忠」在臺中市○○
    區○○路二段、文心路口附近所經營之賭場積欠「阿忠」新臺幣（下同）二十萬
    元，並曾簽立債權人為「陳東昇」之借據，經「阿忠」陳稱願免除其二十萬元債
    務，並於判決前按月給付其二萬元，於判刑後按月給付其五萬元報酬，且於九十
    年五月、六月陸續接獲乙○○、「阿忠」給付之現金共六萬元，其始出面頂罪，
    後未繼續獲取報酬、發覺遭詐騙但為時已晚云云。
二、經查：
（一）右揭犯罪事實，除被告甲○○受託寄藏槍枝、子彈之對象及時間、地點外，迭
      據被告於警、偵訊及本院調查程序中坦認不諱，核與另案被告乙○○於警、偵
      訊及本院審理中供述情節相符，復有奧地利ＧＬＯＣＫ廠製、十九型制式口徑
      九釐米半自動手槍一把及制式口徑九釐米子彈十一顆（鑑驗試射三顆）扣案可
      資佐憑；其中扣案槍枝、子彈經送請內政部警政署刑事警察局以比對顯微鏡比
      對法、試射法鑑驗結果，手槍部分為奧地利ＧＬＯＣＫ廠製、十九型制式口徑
      九釐米半自動手槍，槍號為ＢＦＣ四七三號，槍管內具六條右旋來復線，機械
      性能完好，具有殺傷力；子彈部分係制式口徑九釐米之半自動手槍用子彈，亦
      均具有殺傷力，有內政部警政署刑事警察局九十年五月十四日刑鑑字第六二八
      三一號鑑驗通知書在卷可考。
（二）被告雖於本院審理中改稱其係因在「阿忠」所經營之賭場積欠「阿忠」二十萬
      元賭債，並簽立債權人為「陳東昇」之借據，經「阿忠」陳稱願免除其二十萬
      元債務，並於判決前按月給付其二萬元，於判刑後按月給付其五萬元報酬，且
      於九十年五月、六月陸續接獲乙○○、「阿忠」給付之現金共六萬元，其始出
      面頂罪，後未繼續接獲報酬、發覺遭詐騙但為時已晚云云，然並無任何收入、
      支出單據足認被告確曾於九十年五、六月間收受共計六萬元之報酬，且臺中市
      北屯區○○路○段與文心路口附近亦查無任何賭場存在，此有臺中市警察局第
      五分局中分五刑字第０九一００一八四五八號覆函附卷可稽，而被告所稱借據
      上所載債權人「陳東昇」，經本院職權調閱全國「陳東昇」戶籍資料比對年籍
      、前科後調取刑事資料相片供被告指認結果，亦無任何符合其所指之人存在，
      有法務部戶役政連結作業系統查詢單、刑事資料相片在卷可考；況被告於九十
      一年三月十五日經通緝到庭後，亦供稱確有受託寄藏扣案之制式手槍、子彈，
      此觀本院當日訊問筆錄自明，而倘被告所辯屬實，斯時其應早已知悉遭人詐騙
      以頂罪，何以竟仍供稱確受託寄藏槍枝、子彈？足認被告於本院審理中所辯要
      屬卸責之詞，委無可採。
（三）本件事證已臻明確，被告犯行堪以認定，應依法論科。
三、按槍砲彈藥刀械管制條例所稱「槍砲」指手槍等各式槍枝及其他可發射金屬或子
    彈具有殺傷力之各式槍砲；「彈藥」指前款各式槍砲所使用之子彈，槍砲彈藥刀
    械管制條例第四條第一款、第二款均定有明文；而該條所列槍砲、彈藥，非經中
    央主管機關許可，不得持有、寄藏，同法第五條亦均有明定。本件被告甲○○受
    託藏匿之手槍，經鑑驗結果為奧地利ＧＬＯＣＫ廠製、十九型制式口徑九釐米半
    自動手槍，槍號為ＢＦＣ四七三號，槍管內具六條右旋來復線，機械性能完好，
    具有殺傷力，受託藏匿之子彈亦係制式口徑九釐米之半自動手槍用子彈，均具有
    殺傷力，前已述及，故被告所持有、藏匿之手槍、子彈，為制式手槍、子彈，均
    屬槍砲彈藥刀械管制條例第四條第一款、第二款所稱之槍砲、彈藥。
四、次按槍砲彈藥刀械管制條例所謂之「寄藏」，係指受他人之委託代為保管，其保
    管之本身所為之「持有」，既係「寄藏」之當然結果，法律上自宜僅就「寄藏」
    行為為包括之評價，不應另就「持有」予以論罪，最高法院七十四年台上字第三
    四００號著有判例可資參照。核被告所為，係犯槍砲彈藥刀械管制條例第七條第
    四項未經許可寄藏手槍罪及第十二條第四項未經許可寄藏子彈罪，公訴意旨漏未
    斟酌被告所寄藏之手槍係制式手槍，認被告係犯未經許可寄藏可發射子彈具有殺
    傷力之土造手槍罪及未經許可寄藏子彈罪，容有誤會，惟其基本事實同一，本院
    自應予以審理，並變更其起訴法條。被告同時寄藏制式手槍及制式子彈，犯未經
    許可寄藏制式手槍罪及未經許可寄藏子彈罪二罪，係以一行為觸犯數構成要件不
    同之罪名，為想像競合犯，應依刑法第五十五條規定從一重之未經許可寄藏手槍
    罪處斷。又被告曾於八十五年間犯賭博罪，經臺灣臺中地方法院判處有期徒刑六
    月確定，於八十六年六月三日易科罰金執行完畢，有臺灣高等法院被告全國前案
    記錄表、臺灣高雄地方法院檢察署刑案資料查註記錄表附卷可參，其於刑之執行
    完畢五年以內再犯本件有期徒刑以上之罪，為累犯，應依法加重其刑。爰審酌槍
    砲、彈藥均屬高度危險物品，非經主管機關許可不得擅自持有、寄藏，以維社會
    大眾安全，被告竟寄藏槍制式槍枝及制式子彈，危害社會治安甚鉅，犯後猶飾詞
    狡辯、未見悔意等一切情狀，量處如主文所示之刑，並就罰金部分諭知易服勞役
    之折算標準，以資懲儆。
五、末按保安處分適用裁判時之法律，刑法第二條第二項定有明文，而槍砲彈藥刀械
    管制條例業於九十年十一月二十四日修正刪除第十九條關於犯同法第七條、第八
    條、第十條、第十一條、第十二條第一項至第三項、第十三條第一項至第三項之
    罪，經判處有期徒刑者，應於刑之執行完畢或赦免後，令入勞動場所強制工作，
    其期間為三年之規定，本院自無庸再為強制工作之諭知。
六、被告寄藏之奧地利ＧＬＯＣＫ廠製、十九型制式口徑九釐米半自動手槍一把（槍
    枝管制編號第0000000000號）及制式口徑九釐米子彈十一顆，均具殺
    傷力，屬禁止私自製造、販賣、持有之違禁物，然其中子彈三顆已經鑑驗試射耗
    用，已不具殺傷力，非屬違禁物，是僅就該槍枝及送鑑所餘之子彈八顆，依刑法
    第三十八條第一項第一款之規定宣告沒收之。
據上論斷，應依刑事訴訟法第二百九十九條第一項前段、第三百條，槍砲彈藥刀械管
制條例第七條第四項、第十二條第四項，刑法第十一條前段、第二條第二項、第五十
五條、第四十七條、第四十二條第二項、第三十八條第一項第一款，罰金罰鍰提高標
準條例第二條，現行法規所定貨幣單位折算新台幣條例第二條，判決如主文。
本案經檢察官楊慶瑞到庭執行職務。
中      華      民      國    九十一    年      六      月     十一     日
                              臺灣高雄地方法院刑事第三庭
                                      法  官  洪  文  慧
右正本證明與原本無異。
如不服本判決，應於判決送達後十日內，向本院提出上訴狀。
                                      書記官  蔡  維  容
中      華      民     國    九十一    年      六      月     十一     日
